臺灣苗栗地方法院刑事判決　　　　　　　100年度易字第504號
公　訴　人　臺灣苗栗地方法院檢察署檢察官
被　　　告　江名傑
指定辯護人　本院公設辯護人蔡文亮
上列被告因竊盜等案件，經檢察官提起公訴（100 年度偵字第23
32、2333、2573、2651號），本院依法行簡式審判程序審理，後
據檢察官之聲請改以協商程序判決如下：
    主      文
江名傑犯如附表所示之罪，各處如附表所示之刑。應執行有期徒
刑貳年，如易科罰金以新臺幣壹仟元折算壹日。
    事實及理由
一、犯罪事實：江名傑基於意圖為自己不法所有之竊盜犯意，分
    別於附表編號1-7 所示時間、地點，以各該編號所示方法遂
    行竊盜。又基於毀損之犯意，分別於附表編號3 、4 所示時
    間、地點，以各該編號所示方法遂行毀損。
二、證據：
（一）被告之自白。
（二）證人徐詠慧、甘燕鎮、劉雪珍、沈秋玉、釋常濤、謝謦光
      、黃玉招、江正義之證述。
（三）贓物認領保管單、採證照片、監視錄影畫面翻拍照片、血
      跡鑑定書。
（四）財團法人為恭紀念醫院民國100 年9 月27日為恭醫字第10
      00000844號函覆精神鑑定報告。
三、附記事項：
（一）按行為後法律有變更者，適用行為時之法律，但行為後之
      法律有利於行為人者，適用最有利於行為人之法律，刑法
      第2 條第1 項定有明文。關於附表編號1 、2 所示行為後
      ，刑法第321 條第1 項業於100 年1 月28日修正生效，修
      正後該條項除第1 、6 款之構成要件變更外，刑度亦增訂
      「得併科新臺幣十萬元以下罰金」，是比較新舊法結果，
      新法並無對被告較為有利，此部分自應適用其行為時即修
      正前之規定。
（二）又毀越安全設備入室行竊，該毀壞、越入行為已結合於所
      犯加重竊盜之罪質中，無更行構成毀損、侵入住宅罪之理
      ，固有最高法院27年上字第1887號判例所示意旨可參，然
      附表編號4 所示被告破壞之功德箱鎖頭，因與刑法第321
      條第1 項第2 款所定「門扇」、「牆垣」等防護入侵之屬
      性有間，故即令其係防護箱內現金之設備，猶難認為在同
      款「其他安全設備」之列（最高法院55年台上字第547 號
      判例意旨參照）。從而上開破壞鎖頭一節既經被害人依法
      提出告訴、由檢察官載明於起訴書犯罪事實欄予以訴究，
      自應另論刑法第354 條之毀損罪。
四、本件經公訴人與被告於審判外達成協商之合意且被告已認罪
    ，其等合意內容如主文所示。經查前述協商合意並無刑事訴
    訟法第455 條之4 第1 項所列情形，公訴人聲請改依協商程
    序而為判決，本院爰不經言詞辯論，於協商合意範圍內為協
    商判決。
五、應適用之法條：刑事訴訟法第273 條之1 第1 項、第455 條
    之2 第1 項、第455 條之4 第2 項、第455 條之8 ，刑法第
    2 條第1 項前段、第321 條第1 項第1 款、第2 款、第3 款
    、第354 條、第51條第5 款、第19條第2 項、第41條第1 項
    前段、第8 項，修正前刑法第321 條第1 項第1 款、第2 款
    ，刑法施行法第1 條之1 第1 項、第2 項前段。
六、本判決除有刑事訴訟法第455 條之4 第1 項第1 、2 、4 、
    6 、7 款所定情形之一，或違反同條第2 項規定者外，不得
    上訴。如有前述例外得上訴之情形，又不服本件判決，得自
    判決送達後10日內，向本院提出上訴書狀併附理由，上訴於
    第二審法院。
中    華    民    國    100    年    10    月    31   日
                  刑事第三庭    法  官   江振源
以上正本證明與原本無異。
本件為協商判決，除有刑事訴訟法第455 條之4 第1 項第1 款、
第2款 、第4 款、第6 款、第7 款所定情形，或違反同條第2 項
規定者外，不得上訴。
中    華    民    國    100    年    11    月    1    日
                                書記官   楊慧萍
附錄本判決論罪科刑法條：
修正前刑法第321條
犯竊盜罪而有左列情形之一者，處六月以上、五年以下有期徒刑
：
一、於夜間侵入住宅或有人居住之建築物、船艦或隱匿其內而犯
    之者。
二、毀越門扇、牆垣或其他安全設備而犯之者。
三、攜帶兇器而犯之者。
四、結夥三人以上而犯之者。
五、乘火災、水災或其他災害之際而犯之者。
六、在車站或埠頭而犯之者。
前項之未遂犯罰之。
刑法第321條
犯竊盜罪而有下列情形之一者，處六月以上、五年以下有期徒刑
，得併科新臺幣十萬元以下罰金：
一、侵入住宅或有人居住之建築物、船艦或隱匿其內而犯之者。
二、毀越門扇、牆垣或其他安全設備而犯之者。
三、攜帶兇器而犯之者。
四、結夥三人以上而犯之者。
五、乘火災、水災或其他災害之際而犯之者。
六、在車站、埠頭、航空站或其他供水、陸、空公眾運輸之舟、
    車、航空機內而犯之者。
前項之未遂犯罰之。
刑法第354條
毀棄、損壞前二條以外之他人之物或致令不堪用，足以生損害於
公眾或他人者，處二年以下有期徒刑、拘役或五百元以下罰金。
附表：
┌─┬────┬────────────┬────────┐
│編│犯罪時間│犯罪方法（均處於辨識能力│論罪科刑        │
│號│、地點  │顯著減低之狀態）        │                │
├─┼────┼────────────┼────────┤
│1 │100年1月│江名傑攀爬外牆、越過二樓│江名傑犯修正前刑│
│  │4日2時許│欄杆而侵入有人居住之左揭│法第三百二十一條│
│  │之夜間，│建築物，再徒手竊取徐詠慧│第一項第一款、第│
│  │苗栗縣苗│管理之功德箱2個（內有計 │二款之竊盜罪，處│
│  │栗市中正│約新臺幣[下同] 6000元； │有期徒刑肆月，如│
│  │路794號 │本件查獲前現金部分已遭花│易科罰金以新臺幣│
│  │「天后宮│罄，至編號1、2、6之失竊 │壹仟元折算壹日。│
│  │」。    │功德箱只尋回3個交還被害 │                │
│  │        │人）。                  │                │
├─┼────┼────────────┼────────┤
│2 │100年1月│江名傑攀爬外牆、越過二樓│江名傑犯修正前刑│
│  │15日1時2│欄杆而侵入有人居住之左揭│法第三百二十一條│
│  │0分許之 │建築物，再徒手竊取徐詠慧│第一項第一款、第│
│  │夜間，苗│管理之功德箱1個（內有計 │二款之竊盜罪，處│
│  │栗縣苗栗│約400元；本件查獲前現金 │有期徒刑肆月，如│
│  │市○○路│部分已遭花罄，至編號1、2│易科罰金以新臺幣│
│  │794號「 │、6之失竊功德箱只尋回3個│壹仟元折算壹日。│
│  │天后宮」│交還被害人）。          │                │
│  │。      │                        │                │
├─┼────┼────────────┼────────┤
│3 │100年2月│江名傑持客觀上足對他人生│江名傑犯刑法第三│
│  │23日1時 │命、身體、安全構成威脅，│百二十一條第一項│
│  │許，苗栗│具危險性之鐵鎚1支（查扣 │第二款、第三款之│
│  │縣苗栗市│無著、亦無積極證據證明係│竊盜罪，處有期徒│
│  │大埔街42│江名傑之所有物），擊破左│刑肆月，如易科罰│
│  │號「玄奘│揭處所之大門玻璃、伸手越│金以新臺幣壹仟元│
│  │大學」苗│進開啟門鎖後侵入其中，繼│折算壹日。又犯毀│
│  │栗中心辦│予竊取劉雪珍之CD播放器1 │損他人物品罪，處│
│  │公室。  │台（查獲後已由被害人領回│有期徒刑參月，如│
│  │        │）。嗣離去時又以扯斷電源│易科罰金以新臺幣│
│  │        │線、用該鎚敲擊之方式，損│壹仟元折算壹日。│
│  │        │壞設在該處之監視錄影器鏡│                │
│  │        │頭3具。                 │                │
├─┼────┼────────────┼────────┤
│4 │編號3行 │江名傑持編號3所示鐵鎚， │江名傑犯刑法第三│
│  │為後之同│擊破左揭處所之側門玻璃、│百二十一條第一項│
│  │夜某時，│伸手越進開啟門鎖後侵入其│第二款、第三款之│
│  │苗栗縣苗│中，又以該鎚敲擊之方式，│竊盜罪，處有期徒│
│  │栗市大埔│損壞置於該處之功德箱鎖頭│刑肆月，如易科罰│
│  │街42號「│2個，繼予竊取其內沈秋玉 │金以新臺幣壹仟元│
│  │法鼓山」│管理之1萬元許，再接續竊 │折算壹日。又犯毀│
│  │苗栗辦事│取同處一樓抽屜內800元、 │損他人物品罪，處│
│  │處。    │二樓佛堂內蓮花座2具、琉 │有期徒刑參月，如│
│  │        │璃製法鼓山山徽1面（查獲 │易科罰金以新臺幣│
│  │        │前現金部分已遭花罄，其餘│壹仟元折算壹日。│
│  │        │贓物則遺失無著）。      │                │
├─┼────┼────────────┼────────┤
│5 │100年2月│江名傑徒手破壞儲藏室後方│江名傑犯刑法第三│
│  │24日7時4│鐵窗、開啟窗戶而越入有人│百二十一條第一項│
│  │0分前之 │居住之左揭建築物，繼予竊│第一款、第二款之│
│  │凌晨某時│取釋常濤管理之木魚1組、 │竊盜罪，處有期徒│
│  │，苗栗縣│引磬1組、紅色寶珠1顆、寶│刑肆月，如易科罰│
│  │苗栗市新│瓶4個、玻璃球1顆、提包1 │金以新臺幣壹仟元│
│  │都街27號│個（除玻璃球、提包尋獲無│折算壹日。      │
│  │「慈導寺│著外，其餘贓物已由被害人│                │
│  │」。    │領回）。                │                │
├─┼────┼────────────┼────────┤
│6 │100年3月│江名傑攀爬外牆、越過二樓│江名傑犯刑法第三│
│  │8日4時前│欄杆而侵入有人居住之左揭│百二十一條第一項│
│  │之凌晨某│建築物，再徒手竊取徐詠慧│第一款、第二款之│
│  │時，苗栗│管理之功德箱1個（內有計 │竊盜罪，處有期徒│
│  │縣苗栗市│約500元；本件查獲前現金 │刑肆月，如易科罰│
│  │中正路79│部分已遭花罄，至編號1、2│金以新臺幣壹仟元│
│  │4號「天 │、6之失竊功德箱只尋回3個│折算壹日。      │
│  │后宮」。│交還被害人）。          │                │
├─┼────┼────────────┼────────┤
│7 │100年3月│江名傑啟門侵入左揭住宅，│江名傑犯刑法第三│
│  │7日至12 │繼予徒手竊取謝謦光之銅製│百二十一條第一項│
│  │日之某時│觀世音菩薩像1尊、銅製地 │第一款之竊盜罪，│
│  │，苗栗縣│藏王菩薩像1尊、銅製泰國 │處有期徒刑肆月，│
│  │苗栗市光│佛像2尊、銅製香爐1只、實│如易科罰金以新臺│
│  │華街49號│心銅製佛像數尊（除銅製觀│幣壹仟元折算壹日│
│  │謝謦光住│世音菩薩像於查獲後由被害│。              │
│  │宅。    │人領回外，其餘贓物皆遺失│                │
│  │        │無著）。                │                │
└─┴────┴────────────┴────────┘